臺灣桃園地方法院交通事件裁定　　　96年度交聲字第76號
原處分機關　交通部公路總局新竹區監理所桃園監理站
異　議　人
即受處分人　甲○○
上列受處分人因違反道路交通管理處罰條例事件，對於交通部公
路總局新竹區監理所桃園監理站96年2 月9 日桃監裁罰字第裁
52-D A0000000 號裁決書所為處分不服，聲明異議，本院裁定如
下：
    主  文
原處分關於汽車駕駛人酒精濃度超過規定標準罰鍰新臺幣壹萬伍
仟元之部分撤銷。
甲○○機車駕駛人，駕駛重型機車經測試酒精濃度超過規定標準
，罰鍰新臺幣參萬元。吊扣其駕駛執照壹年，並應接受道路交通
安全講習。
    理  由
一、異議人甲○○於民國96年1 月10日23時21分許，駕駛車牌號
    碼IBT-687 號重機車，行經桃園市○○路，經桃園縣政府警
    察局保安隊員警對異議人施以酒精濃度之呼氣測試，測得呼
    氣酒精濃度高達每公升0.40MG/L，遂以「汽車駕駛人酒精濃
    度超過規定標準」，舉發異議人違反道路交通管理處罰條例
    第35條第1 項第1 款，並當場製發桃警局交字第DA0000000
    號舉發違反道路交通管理事件通知單（下稱舉發單），並移
    送原處分機關交通部公路總局新竹區監理所桃園監理站。原
    處分機關以異議人前開違規事實明確，且逾期未到案，依道
    路交通管理處罰條例第35條第1 項第1 款、違反道路交通管
    理事件統一裁罰基準表之規定，於96年2 月9 日以桃監裁罰
    字第裁52-DA0000000號裁決書裁決處罰異議人罰鍰新臺幣（
    下同）15,000元，吊扣駕駛執照12月，並應接受道路安全講
    習。前開裁決書於同年2 月9 日送達予異議人收受，有前述
    舉發通知單、裁決書及送達證書在卷足稽。
二、異議意旨如附件。
三、按汽車駕駛人有飲酒後其吐氣所含酒精濃度超過0.25MG/L以
    上者，不得駕車；所謂汽車包括機器腳踏車；汽車駕駛人，
    駕駛汽車經測試檢定有酒精濃度超過規定標準者，處15,000
    元以上60,000元以下罰緩，並當場移置保管其車輛及吊扣其
    駕駛執照1 年，道路交通安全規則第114 條第2 款、第2 條
    第1 項第1 款，道路交通管理處罰條例第35條第1 項第1 款
    分別定有明文。
四、異議人對於其於前開時、地為警攔檢後，經施以呼氣測試，
    其吐氣之酒精濃度達0.40MG/L一情並不爭執，且有酒精濃度
    測試紙1 份紙在卷可稽，異議人為警攔查時，確有飲酒，且
    酒精濃度為0.40MG/L一節，堪以認定。然異議人否認其有駕
    車行為，辯稱其當日機車放在文昌公園內，伊僅坐在機車上
    ，並無駕車云云。然查，證人即舉發本案之桃園縣政府保安
    隊員警乙○○於本院訊問時證稱：96年1 月10日，伊與同事
    劉榮洲一同在桃園縣桃園市○○路執行巡邏勤務，伊見到異
    議人騎乘1 輛摩托車，車速很慢且左顧右盼像在尋找東西，
    渠等便由後尾隨異議人約有300 公尺，異議人沿民權路往火
    車站方向行駛，跨過中山路騎至文昌公園附近，渠等就將異
    議人攔下並盤問異議人，異議人稱要找女人，渠等便查詢異
    議人之證件，詢問異議人是否喝酒，異議人否認，伊便對異
    議人實施酒測，因異議人違規，伊即填製違規舉發單交予異
    議人，並扣留異議人所騎乘之車輛等語明確（見本院96年4
    月9 日訊問筆錄）。證人乙○○係於執行勤務中發覺異議人
    前開違規情事，其與異議人應無夙怨嫌隙，實無必要甘冒偽
    證重責而捏造前開情節誣陷異議人。又苟異議人僅如其所述
    單純坐在機車上並無駕車行為，而其機車所在位置在公園內
    ，而證人乙○○當時駕車行駛在路上，實無可能無端進入公
    園內，莫名對異議人實施酒精濃度測試，異議人所辯情節，
    顯與事理有違，顯係卸責推諉之詞，自無可採。異議人確有
    於前開時、地酒後駕車一節，堪以認定。
五、再依違反道路交通管理事件統一裁罰基準表規定，機器腳踏
    車駕駛人飲酒後，其吐氣所含酒精濃度超過0.4MG/L 以上未
    滿0.55MG/L，在期限內繳納或到案聽候裁決者，處30,000元
    ，並當場移置保管其車輛及吊扣其駕駛執照1 年。本件異議
    人之吐氣所含酒精濃度為0.40MG/L，應處罰鍰30,000元，並
    吊扣其駕駛執照1 年。原處分機關僅裁罰異議人15,000元，
    顯有違誤。
六、再異議人僅就違反道路交通管理處罰條例第35條第1 項第1
    款違規酒後駕駛之部分聲明異議，故原處分機關於前開裁決
    書另裁處異議人違反同條例第22條第1 項第4 款違規領有小
    型車駕駛執照駕駛重型機器腳踏車而處罰鍰1,800 元之部分
    ，本院依法自無須審理。至於異議人於異議狀所指述其所騎
    乘之前揭重機車置物箱內置放有17,000元，經警扣車而於隔
    日取車時已不翼而飛一節，要與異議人違規酒後駕車事實無
    涉，亦非本院審理交通違規異議事件之範圍，併予說明。
七、綜上，本件異議人之異議雖無理由，然原處分機關裁罰既有
    上述違誤之處，自應由本院就該處分違誤之部分撤銷，並依
    道路交通管理處罰條例第35條第1 項第1 款、第24條第1 項
    第2 款、第68條、道路交通安全規則第114 條第2 款、第2
    條第1 項第1 款、違反道路交通管理事件統一裁罰基準表，
    裁處如主文。
據上論斷，應依道路交通案件處理辦法第20條前段，裁定如主文
。
中　　華　　民　　國　　96　　年　　7 　　月　　31　　日
                     交通法庭法官   何燕蓉
以上正本證明與原本無異。
如不服本裁定，應於裁定送達後5 日內向本院提出抗告狀。
　　　　　　　　　　　　 　書記官　 許弘樺
中　　華　　民　　國　　96　　年　　8 　　月　　3 　　日
